# 陈版 - 同一集团同时通过投资性主体以及非投资性主体持有同一公司的股权

提问人：ryanatwork 时间：2023-01-05 17:14:50
假设集团A中，合并范围内子公司B公司对D公司持股20%，有重大影响，长期股权投资权益法核算；同时合并范围内又有投资性主体C也对D公司持股，持股10%，按照公允价值计量股权投资。问，在A集团合并层面，对于D的持股是否需要一起统一考虑，还是可以分别按照权益法长投与其他非流动金融资产核算？

回答人：chenyiwei
根据《企业会计准则第 2 号——长期股权投资（ 2014 年修订）》第九条：“投资方对联营企业的权益性投资，其中一部分通过风险投资机构、共同基金、信托公司或包括投连险基金在内的类似主体间接持有的，无论以上主体是否对这部分投资具有重大影响，投资方都可以按照《企业会计准则第 22 号——金融工具确认和计量》的有关规定，对间接持有的该部分投资选择以公允价值计量且其变动计入损益，并对其余部分采用权益法核算。”。
在实务中，合并报表准则中的投资性主体概念与长期股权投资准则中的“风险投资机构、共同基金、信托公司或包括投连险基金在内的类似主体”的概念在很大程度上是重合的，因此可以根据该条规定，在合并报表层面对通过投资性主体C持有的10%股权保留C层面的金融工具核算模式，无需调整为权益法。